臺灣臺北地方法院小額民事判決
110年度北小字第3178號
原      告  中央登峰管理委員會

法定代理人  邱麗如  
被      告  興纓企業有限公司

法定代理人  陳振興  
訴訟代理人  黃柏榮律師
上列當事人間給付管理費事件，本院於民國110年10月18日言詞
辯論終結，判決如下：
    主      文
被告應給付原告新臺幣壹拾伍萬壹仟柒佰捌拾捌元及自民國一一
○年十月十八日起至清償日止，按年息百分之五計算之利息。
訴訟費用新臺幣壹仟陸佰陸拾元由被告負擔。
本判決得假執行。
　　事實及理由
一、按民事訴訟法第52條規定，本法關於法定代理之規定，於法
    人之代表人準用之。查被告興纓企業有限公司（下稱興纓公
    司）登記代表人雖為劉育柔，惟劉育柔經本院以109年度全
    字第380號裁定其於109年度重訴字第1096號返還出資額事件
    判決確定前，不得行使興纓公司董事長或負責人之職權及對
    外代表公司，並經本院民事執行處於民國109年11月11日核
    發北院忠109司執全辛字第579號執行命令在案（見司促卷第
    47頁），本件被告興纓公司應由董事陳振興為法定代理人進
    行訴訟。次按訴狀送達後，原告不得將原訴變更或追加他訴
    ，但請求之擴張或減縮應受判決事項之聲明者，不在此限，
    民事訴訟法第255條第1項但書第3款定有明文。本件原告起
    訴時原聲明：「被告應給付原告新臺幣（下同）63,668元，
    及自支付命令送達翌日起至清償日止，按年息5%計算之利息
    。」，嗣變更為：「被告應給付原告151,788元，及自民國1
    10年10月18日起至清償日止，按年息5%計算之利息。」，核
    與上開規定相符，應予准許。至擴張請求金額雖已逾10萬元
    ，惟被告並無異議而為本案之言詞辯論，參諸同法第436條
    之26第1項但書規定，其責問權已喪失，亦得繼續適用小額
    程序，先予敘明。
二、原告主張：被告為門牌號碼臺北市○○區○○○路0段00號1樓、2
    樓、6樓之5、6樓之6、10樓之5房屋、地下室7個停車位之所
    有權人，亦為原告管理之中央登峰公寓大廈之區分所有權人
    ，本應依公寓大廈管理條例、住戶規約繳納管理費，迄至11
    0年10月共積欠管理費151,788元（計算式詳如附表所示），
    屢催未獲置理，為此依公寓大廈管理條例第21條、住戶規約
    提起本訴等語。並聲明：如變更後之聲明所示。
三、被告則以：被告公司登記代表人劉育柔前遭法院裁定禁止行
    使董事長或負責人職權或對外代表公司，惟劉育柔拒不交付
    公司存摺及帳務資料，上開管理費已有繳納等語，資為抗辯
    。並聲明：原告之訴駁回。
四、本院之判斷：
    原告主張前揭事實，業據其提出中央登峰公寓大廈規約、建
    物登記謄本、109年度及110年度管理費總表、存證信函、管
    委會合作金庫西門分行帳戶交易明細等件為證。本院核對管
    理費總表與管委會帳戶明細相符，且依聲請調閱被告公司台
    北富邦銀行華江分行帳戶交易明細，亦無繳納上開管理費記
    紀錄，被告空言其已繳管理費云云，就此有利於己之事實，
    未舉證以實說，並非可採。從而，原告依公寓大廈管理條例
    第21條、住戶規約請求如主文第1項所示，為有理由，應予
    准許。
五、本件原告勝訴部分係適用小額訴訟程序所為被告敗訴之判決
    ，依民事訴訟法第436條之20規定，應依職權宣告假執行。
    　　
六、本件判決基礎已臻明確，被告另聲請調閱被告公司其他存摺
    明細、聲請傳喚證人劉育柔，核無必要，兩造其餘攻擊防禦
    方法，均不影響判決結果，爰不予逐一論述。
七、訴訟費用負擔之依據：民事訴訟法第78條。依職權確定訴訟
    費用額為1,660元（第一審裁判費），由被告負擔。
中　　華　　民　　國　　110 　年　　11　　月　　12　　日
                  臺北簡易庭  法  官　張瓊華
以上正本係照原本作成。
如不服本判決，須以違背法令為理由，於判決送達後20日內向本
庭（臺北市○○區○○○路0段000巷0號）提出上訴狀。如委任律師提
起上訴者，應一併繳納上訴審裁判費。
中　　華　　民　　國　　110 　年　　11　　月　　12　　日
                              書記官　賴敏慧
附表：
編號 項目 積欠期間 每月管理費 積欠金額 1 6樓之5 房屋 109年6月至110年10月（共17月） 1,534元 26,078元 2 6樓之6 房屋 109年2月至110年10月（共21月） 1,546元 32,466元 3 10樓之5房屋 109年6月至110年10月（共17月） 1,532元 26,044元 4 停車位 7個 109年7月至110年10月（共16月） 每位600元 每月4,200元 67,200元                                  共計  151,788元     
　　　附錄：
一、民事訴訟法第436條之24第2項：
    對於小額程序之第一審裁判上訴或抗告，非以其違背法令為
    理由，不得為之。
二、民事訴訟法第436條之25：
    上訴狀內應記載上訴理由，表明下列各款事項：
  ㈠原判決所違背之法令及其具體內容。
  ㈡依訴訟資料可認為原判決有違背法令之具體事實。